【裁判字號】    98,易,2207
【裁判日期】    981127
【裁判案由】    詐欺
【裁判全文】
臺灣板橋地方法院刑事判決              98年度易字第2207號
公  訴  人  臺灣板橋地方法院檢察署檢察官
被      告  乙○○
            丙○○
                    （現羈押於臺灣臺北看守所）
            甲○○
上列被告因詐欺案件，經檢察官提起公訴（98年度偵字第20026
、22234 號），本院判決如下：
    主  文
乙○○共同意圖為自己不法之所有，以詐術使人將本人之物交付
，累犯，處有期徒刑壹年。又共同意圖為自己不法之所有，以詐
術使人將本人之物交付，累犯，處有期徒刑捌月。又共同意圖為
自己不法之所有，以詐術使人將本人之物交付，累犯，處有期徒
刑陸月。應執行有期徒刑貳年。
丙○○共同意圖為自己不法之所有，以詐術使人將本人之物交付
，累犯，處有期徒刑捌月。
甲○○共同意圖為自己不法之所有，以詐術使人將本人之物交付
，處有期徒刑肆月，如易科罰金，以新臺幣壹仟元折算壹日。
    事  實
一、乙○○（原名李重盛，綽號「陳總」、「陳哥」）前因詐欺
    案件，經臺灣板橋地方法院以96年度簡字第5486號刑事簡易
    判決判處有期徒刑五月，減為有期徒刑有期徒刑二月又十五
    日，如易科罰金以銀元三百元折算一日確定，嗣於民國97年
    10月21日易科罰金執行完畢。丙○○前因詐欺案件，經臺灣
    臺北地方法院以95年度易緝字第2919號刑事判決判處有期徒
    刑四月確定，再經同一法院以96年度聲減字第139 號裁定減
    為有期徒刑二月確定，後於96年7 月16日縮刑期滿執行完畢
    。
二、詎乙○○仍不知悔改，基於意圖為自己不法所有之詐欺犯意
    聯絡，而加入真實姓名年籍不詳、綽號「董仔」、「吳哥」
    （又稱「小高」）等成年人所組成之詐騙集團，負責蒐集他
    人帳戶及擔任車手提領受詐騙者匯入「人頭帳戶」款項之工
    作，並分別為下列犯行：
(一)甲○○、丙○○均明知詐騙集團往往利用他人提供之金融機
    機構帳戶存摺、金融卡及密碼，作為詐騙被害者將款項匯入
    該帳戶之用，且代為提領遭詐欺匯入之款項並交予詐欺集團
    ，將遂行詐欺集團之詐欺犯行，竟均不違背其本意，而與乙○○及其所屬詐欺集團其他成年成員共同基於意圖為自己不
    法所有之詐欺犯意聯絡，先透過丙○○介紹後，由甲○○於
    98年2 月16日中午，在臺北火車站地下一樓停車場樓梯間，
    將其所申辦之彰化商業銀行土城分行帳號00000000000000號
    存款帳戶之存摺、金融卡及密碼交予丙○○、乙○○，供乙○○所屬之詐欺集團成年成員從事詐欺取財之犯行。而該詐
    欺集團某成年成員先於同日上午9 時40分許，撥打電話予丁○○，自稱為書記官陳世雄，並佯稱丁○○之身分遭人冒用
    ，涉及搶奪案件，需匯款至甲○○之上開帳戶以釐清案情等
    語，致丁○○不疑有他而陷於錯誤，於同日依指示前往彰化
    商業銀行竹北分行存款新臺幣（下同）十八萬元至甲○○之
    上開帳戶內。甲○○復於同日至臺北縣三重市與丙○○、乙○○會合後，一同搭車前往彰化商業銀行土城分行，除由乙○○持上開帳戶之金融卡至自動櫃員機提領丁○○所匯入款
    項中之十萬元（分五次提領，每次提領二萬元）外，同時並
    由甲○○持上開帳戶之存摺進入銀行臨櫃填寫提款單提領丁○○所匯其餘之八萬元款項後，再將款項交付乙○○，乙○○除從中賺取二千元報酬外，並另交付一至二千元之報酬予
    丙○○，丙○○則將其中五百元轉交予甲○○作為報酬，餘
    款由乙○○至臺北市西門町某處交予該詐騙集團某真實姓名
    不詳自稱為「陳小姐」之成年成員。嗣因丁○○發覺有異，
    報警處理，始悉上情。
(二)該詐欺集團為免收購帳戶為警方查獲，另以應徵工作之方式
    ，在報紙上刊登「應徵外務0000000000」、「應徵收款人員
    0000000000」等分類廣告以招攬求職民眾來電接洽，俟民眾
    來電後即利用其等急於就業之情形，要求民眾提供帳戶供其
    等使用，即以此方式取得求職民眾存款帳戶之金融卡及密碼
    等物，供渠等遂行詐欺犯行使用。適有徐宏寶（所涉幫助詐
    欺犯行，業經臺灣桃園地方法院中壢簡易庭以98年度壢簡字
    第2586號刑事簡易判決判處有期徒刑四月）於98年1 月10日
    在報紙上看到上開應徵外務廣告後，即撥打廣告上所留電話
    與綽號「吳哥」之成年男子聯絡後，「吳哥」即要求徐宏寶
    提供個人帳戶之存摺影本及身分證，徐宏寶遂於98年1 月16
    日前往龍潭三林郵局申設00000000000000號帳號帳戶後，於
    翌（17）日在臺北縣三重市○○路上某泡沫紅茶店將上開帳
    戶之存摺影本及身分證影本交予「吳哥」，迄至98年2 月4
    日上午再由乙○○撥打電話聯絡徐宏寶，約定在上開泡沫紅
    茶店見面，徐宏寶到達後，「吳哥」與乙○○均在場，乙○○並以檢查信用為由要求徐宏寶提供上開帳戶之金融卡，徐
    宏寶不疑有他，即將金融卡及密碼交予乙○○。而該詐欺集
    團成年成員取得上開帳戶資料後，於98年2 月4 日上午9 時
    40分許，撥打電話予柯清白，自稱係中華電信員工，並謊稱
    柯清白欠繳電話費涉及刑案，需匯款八萬元至指定帳戶等語
    ，致柯清白不疑有他陷於錯誤，而於同日依指示前往和美郵
    局存款八萬元至徐宏寶上開帳戶內。隨即由乙○○於同日持
    徐宏寶所交付之金融卡前往臺北縣三重市○○路某全家便利
    商店附設自動櫃員機將款項提領一空，乙○○並從中賺取二
    千元之報酬。嗣因柯清白發覺有異，報警處理，始悉上情。
(三)另王俊富（所涉詐欺犯行，雖由檢察官於98年8月31日以98
    年度偵字第22234 號為不起訴處分，然此部分之同一事實，
    前已經檢察官於同年8 月20日以98年度偵字第20802 號聲請
    簡易判決處刑，現由本院另案審理中）於98年6 月23日見前
    揭應徵收款人員廣告，即撥打廣告上所留電話與綽號「小高
    」（即前述綽號「吳哥」之人）之成年男子聯絡後，「小高
    」與王俊富約在臺北縣三重市○○路某全家便利商店見面，
    「小高」並要求王俊富提供個人帳戶之存摺影本及身分證供
    日後薪資轉帳，王俊富即當場交付其所有第一商業銀行長泰
    分行帳號00000000000 號帳戶之存摺影本及身分證影本予「
    小高」。「小高」復又於98年7 月10日下午2 時許，與王俊
    富約在臺北縣三重市○○路○段43巷20號之摩奇地泡沫紅茶
    店見面，王俊富到達後，「小高」與乙○○均在場，乙○○
    並以薪資轉帳為由要求王俊富提供上開帳戶之存摺、金融卡
    及密碼，王俊富遂將金融卡交予乙○○，乙○○隨即離去。
    後該詐欺集團成員即分別於98年7 月9 日下午5 時許、同年
    月11日下午4 時10分許撥打電話予戊○○、己○○，佯稱其
    等先前網路購物付款時誤設分期付款，須依指示至自動櫃員
    機辦理取消設定等語，使戊○○、己○○均陷於錯誤，戊○○於98年7 月11日下午6 時8 分許匯款一萬四千二百七十元
    、己○○於同日下午6 時35分許匯款二萬九千九百八十七元
    至王俊富上開帳戶內，旋遭該詐欺集團成員於同日提領一空
    ，乙○○並從中賺取一千一百元之報酬。嗣因戊○○、己○○發覺有異，報警處理，始悉上情。
三、案經柯清白訴由臺北縣政府警察局土城分局及戊○○訴由臺
    北縣政府警察局三重分局分別報請臺灣板橋地方法院檢察署
    檢察官偵查起訴。
    理  由
一、證人丁○○、徐宏寶、柯清白、王俊富、己○○、戊○○於
    警詢中之證述，及被告三人相互間就他方於警詢中所為之陳
    述，雖均係被告以外之人於審判外之陳述，然經本院於審判
    期日提示被告乙○○、丙○○及甲○○三人後，渠等就證據
    能力方面並未聲明異議，且本院審酌上開證人與被告等人素
    不相識，僅為單純詐欺案件之被害人，被告三人彼此間前亦
    為友人，素無怨隙，衡情並無攀誣搆陷之動機，是上開證人
    及被告三人彼此間於案發後記憶猶新之情況下所為之陳述，
    可信性甚高，如引用渠等於警詢中所為之證述作為證據應屬
    適當，依刑事訴訟法第159 條之5 規定，即均有證據能力。
二、訊據被告乙○○固坦承有上開收受他人帳戶金融卡及提領款
    項並賺取報酬之事實，被告丙○○、甲○○亦坦承有前揭提
    供甲○○彰化商銀帳戶予被告乙○○等人使用，並一同至銀
    行提領款項賺取報酬等事實，惟均矢口否認有共同詐欺取財
    之犯行。被告丙○○辯稱：當時乙○○說是正當用途向伊借
    用帳戶，剛好被告甲○○在旁邊表示可以提供，伊才介紹被
    告甲○○給被告乙○○，提款當天係因被告乙○○表示找不
    到被告甲○○，伊才一同前往提款云云；被告甲○○辯稱：
    伊係因被告丙○○表示有朋友要還他錢，因其為流浪漢無法
    使用存款帳戶，故向伊借用帳戶供友人匯款，伊方將上開帳
    戶借予被告丙○○云云；被告乙○○則辯稱：伊當時係受雇
    於自稱「董仔」之人辦理大陸地區人民結婚來臺之事，遂依
    指示將款項領出後交給一名自稱「陳小姐」之人，另亦受雇
    於「吳哥」，「吳哥」與「小高」係同一人，「吳哥」表示
    係從事小額借貸及期貨方面業務，需審核王俊富等人之配合
    度，伊方依指示向渠等收取金融卡，及提領徐宏寶部分之款
    項，伊並不曉得為詐騙集團云云。經查：
(一)被告甲○○經被告丙○○介紹後，提供系爭彰化商銀帳戶予
    被告乙○○等人使用，證人徐宏寶、王俊富則透過上開分類
    廣告與「吳哥」所屬詐欺集團成員聯絡後，將金融卡及密碼
    交予被告乙○○。嗣被害人丁○○、柯清白、戊○○、己○○等人遭以前揭方法詐騙後，分別將款項匯入各該帳戶中，
    被告乙○○、丙○○及甲○○並一同於前揭時、地將被害人
    丁○○部分之匯款領出，被告乙○○亦前往提領被害人杜清
    白部分之匯款，暨被告乙○○、丙○○、甲○○各因此取得
    前述不等之報酬等事實，為被告三人所供承不諱，核與證人
    即被害人丁○○、柯清白、己○○、戊○○於警詢中、證人
    即同案被告徐宏寶、王俊富暨被告三人彼此間於警詢、偵查
    中所為之證述大致相符，並有被害人丁○○、柯清白、己○○、戊○○匯款之存款憑條、匯款執據、自動櫃員機交易明
    細單，上開被告甲○○、同案被告徐宏寶、王俊富存款帳戶
    之開戶資料及交易明細、分類廣告影本、自動櫃員機及臨櫃
    提款監視器錄影畫面翻拍照片等資料附卷可稽，是此部分之
    事實堪以認定，合先敘明。
(二)被告乙○○（原名李重盛）曾因於94年間提供其所申辦之行
    動電話門號，及其所有郵局存款帳戶之存摺、金融卡、密碼
    等物件予詐欺集團使用，使該詐欺集團得以其所提供之行動
    電話門號撥打予被害人詐取金錢匯入人頭帳戶內，及以其所
    提供之帳戶作為詐騙被害人將款項匯入之用等犯行，分別經
    本院以96年度簡字第5486號刑事簡易判決判刑確定，及由本
    院以95年度簡字第4211號刑事簡易判決判刑後，再經本院以
    96年度簡上字第249 號刑事判決駁回上訴而確定。被告丙○○前亦曾因於94年10月間，以二千元代價將其所有國泰世華
    商業銀行存款帳戶之存摺、印鑑章、金融卡及密碼出售予某
    詐欺集團使用，使該詐欺集團以其所提供之上開帳戶作為詐
    騙被害人將款項匯入之用此一犯行，經本院以95年度易字第
    2919號刑事判決判刑確定等情，有上開判決書及渠等之臺灣
    高等法院被告前案紀錄表各一份在卷可參。按被告之前案紀
    錄雖不得作為認定被告犯罪事實之直接證據，然被告是否具
    有特定知識、技能或經驗等間接事實，自仍得以其所從事過
    之前案事實中加以佐證，要屬當然。而由上開被告乙○○、
    丙○○之前案紀錄可知，渠等均曾因提供金融機構存款帳戶
    予他人使用，而該他人所屬詐欺集團以電話行騙後，再利用
    渠等所提供之帳戶作為詐騙被害人將款項匯入之用等行為，
    而遭法院論罪科刑，被告乙○○並曾因提供行動電話門號予
    他人使用，而遭該詐騙集團作為聯絡被害人詐騙款項工具之
    犯行，亦遭法院論罪科刑，且迄至本案於98年間發生時，均
    已執行完畢，是渠等對於將帳戶或行動電話門號提供予不相
    熟之他人使用，或他人無正當理由竟收集不特定人之帳戶或
    行動電話門號使用，極有可能為詐騙集團而涉及詐欺取財罪
    此節，理應知之甚詳。
(三)就被告乙○○部分而言，其於本案中自98年1 至7 月間約半
    年之期間，竟先後向徐宏寶、甲○○及王俊富等人蒐集帳戶
    金融卡及密碼，甚且親自持往自動櫃員機提領被害人丁○○
    、柯清白部分所匯入之款項，其顯然可以知悉此種模式與一
    般正常商業或業務行為迥異，反與其先前所涉之詐騙集團犯
    罪模式相同，詎被告乙○○竟一再從事此行為，甚且依證人
    即同案被告丙○○於偵查中所證，係主動向被告丙○○詢問
    有無帳戶可供使用，平日更曾要求被告丙○○蒐集行動電話
    門號（參見98年度偵字第20026 號偵查卷第149 至151 頁）
    ，被告乙○○亦自承確曾向被告丙○○開口借過帳戶及行動
    電話門號，並給付報酬等語（參見上開偵查卷第155 、156
    、158 頁），核與前述渠等所親身經歷過之詐騙集團運作模
    式相同。再參以卷附被告乙○○於偵查中自承為所通話（參
    見上開偵查卷第158 頁）、門號0000000000號、時間為98年
    2 月16日上午11時28分44秒起之通訊監察譯文中，通話對方
    清楚提到：陳哥（即被告乙○○之綽號），那個襄理跟我說
    就是新竹的派出所打電話進去擋，我就不能領這筆錢了等語
    ，被告乙○○即覆稱：「被人擋住了喔，公司這裡會處理。
    」等語（參見上開偵查卷第12頁），亦可徵被告乙○○顯然
    知悉所經手之帳戶乃係供作詐騙集團匯入款項之用，方會有
    遭警方凍結帳戶之情形，且其於該「董仔」、「吳哥」詐騙
    集團中係擔任蒐集行動電話門號、金融機構存款帳戶及提領
    詐騙款項之工作，至為灼然。至其雖辯稱其以為「董仔」、
    「吳哥」等人係從事大陸人士結婚來台或期貨、小額借貸事
    宜云云，然大陸人士結婚來台並不需匯款，縱需匯款，直接
    匯入即可，又何需先匯入人頭帳戶後委由被告乙○○提領轉
    交，致需額外支出人頭帳戶及被告乙○○之報酬？而小額借
    貸或期貨部分，縱使需人頭帳戶作為掩護，亦需能固定一段
    期間正常使用之人頭帳戶，以利客戶使用，然本案竟係以求
    職廣告徵得徐宏寶、王俊富等人之存款帳戶，且依渠等所證
    並未告知實情，被告乙○○於偵查中亦自承當時係以查詢餘
    額為由，取走徐宏寶之金融卡後將其內之八萬元全數領出（
    參見上開偵查卷第157 頁），顯然並未將人頭帳戶乙事告知
    徐宏寶、王俊富，在此情形下若渠等逕行掛失，該集團豈非
    損失重大？亦即此種方式多僅能適用於一次性，或短期間密
    集性之詐騙取財犯行，需能正常使用一段時間之地下期貨及
    重利借貸，實不可能如此頻繁且無保障之使用人頭帳戶，更
    無須在對方匯款後隨即將所有款項領出，是被告乙○○此部
    分所辯，顯係事後卸責之詞，委無足採。
(四)就被告丙○○部分而言，其明知他人蒐集不特定人之金融機
    構存款帳戶極有可能涉及詐欺取財罪，竟仍介紹被告甲○○
    提供帳戶存摺、金融卡及密碼予被告乙○○，雖其稱當時被
    告乙○○表示係做正當用途，然若果係正當用途，縱使不用
    自己帳戶，亦可使用相熟之親友帳戶，又何以冒險使用不特
    定人之存款帳戶交易，並額外增加給付人頭帳戶報酬之花費
    ？是由上開情狀及被告丙○○已有前述因提供帳戶致遭法院
    判刑確定之經歷觀之，被告丙○○顯係貪圖被告乙○○給付
    之報酬，方在其個人已有經驗，知悉此舉當涉及詐欺取財犯
    罪之情形下，猶基於詐欺取財之共同犯意聯絡介紹被告甲○○提供帳戶，進而陪同前往領款賺取報酬，至為明確。
(五)再就被告甲○○部分而言，其雖供稱係被告丙○○向其借用
    帳戶供友人匯款還錢所用云云，然此業為被告丙○○所否認
    ，被告丙○○於偵查中更以證人身分證稱當時係被告乙○○
    向其借用存摺，伊表示沒有後，被告甲○○在旁主動表示可
    以出借等語（參見上開偵查卷第148 頁）。且縱使當時係被
    告丙○○向其借用，被告甲○○除借用存摺、金融卡外，竟
    還幫忙到位於土城之分行臨櫃提款，則其一開始就不需提供
    金融卡及密碼予被告丙○○、乙○○，只需告知帳號，待被
    告丙○○友人之款項匯入後，再幫忙提領出來交給丙○○即
    可，遑論其除告知他人自己帳戶之密碼外，甚至還將金融卡
    交給他人？再者，其自承知悉被告丙○○為遊民，而遊民平
    日頂多支出一些日常開支，本件匯入其帳戶之十八萬元，縱
    使以金融卡至自動櫃員機提款，兩天內即可提領完畢，被告
    甲○○工作地點之臺北火車站附近即有多部自動櫃員機可供
    使用，何需急於一天之內提領完畢，甚至要伊特定遠赴土城
    分行提領？更何況係被告丙○○向伊借用供友人匯款還錢之
    用，此與被告乙○○何關？被告甲○○又何需將其金融卡交
    給被告乙○○並告知密碼？此均顯見被告甲○○所述，不符
    常情，難以憑採，應以證人即被告丙○○所述，較為可信。
    按當時被告乙○○係向被告丙○○借用帳戶，此與被告甲○○無關，其竟會無端主動提供個人帳戶供他人使用，參以被
    告丙○○顯然知悉被告乙○○要其提供帳戶係供作詐騙集團
    詐騙被害人後匯入款項之用，業如前述，則被告甲○○當亦
    係與被告丙○○交往後，知悉提供帳戶可獲取報酬，方會提
    供個人帳戶供被告乙○○使用，甚而不辭辛苦配合被告乙○○遠赴土城親自臨櫃提款，方符情理，是被告甲○○上開所
    辯，尚非足採。
(六)按在金融機構開設存款帳戶，原係針對個人社會信用而予以
    資金流通，具有強烈之屬人性，而金融帳戶為個人理財之工
    具，於郵局或銀行等金融機構申請開設存款帳戶並無任何特
    殊之資格限制，一般民眾皆可利用存入最低開戶金額之方式
    ，任意在銀行或郵局等金融機構申請開設存款帳戶，且一人
    並可於不同之金融機構申請多數之存款帳戶使用，尚無任何
    困難，此乃眾所周知之事實。是依一般人之社會生活經驗，
    若見他人不以自己名義申請帳戶，反而向人收集存款帳戶為
    不明用途使用或流通，衡情對於該等帳戶可能供作不法目的
    使用，當有合理之預見。況且利用他人帳戶從事詐欺取財等
    犯罪，早為大眾傳播媒體廣為報導，被告甲○○案發當時為
    年滿二十七歲之成年人，顯屬有一般社會經驗之人，對此應
    有所認知。詎其非但將其所有上開彰化商業銀行帳戶之存摺
    、金融卡及密碼等物件交付他人使用，更進而親自臨櫃提領
    款項交給被告乙○○，並從中賺取報酬，顯見被告甲○○與
    被告丙○○、乙○○等人具有詐欺取財之共同犯意聯絡，甚
    為灼然。
(七)據此，被告三人上開所辯，洵非足採，本案事證明確，被告
    告等人之犯行，均堪認定，應依法論科。
三、論罪科刑部分：
(一)按所謂共同實施，並不以參與全部犯罪行為為必要，其分擔
    實施一部分行為者，仍屬共同正犯，最高法院95年度台上字
    第546 號判決意旨復可參照。本件被告乙○○、丙○○及甲○○等人顯與「董仔」或「吳哥」等共犯組成一詐騙集團，
    其運作模式可分上、中、下游，即上游者研擬詐騙說詞及雇
    人撥打電話從事詐騙，中游者負責收購帳戶、調取帳戶、吸
    收車手、聯繫車手等工作，下游者即持人頭帳戶之存摺或金
    融卡提款、或匯款轉入其他帳戶（俗稱車手），縱下游車手
    及實際撥打電話詐騙被害人之成員間或有互不相識之情形，
    但其等經上游、中游共犯之聯繫，實係參與相同上游者之詐
    欺組織，且該等詐欺集團之整體犯罪行為，亦未超出各下游
    車手之犯意聯絡範圍內，故被告乙○○、丙○○及甲○○於
    渠等所實際參與之各該詐欺犯行中，就其他上游、中游共同
    正犯所實施之行為，亦應共負共同正犯之責任。是核被告三
    人所為，均係犯刑法第339 條第1 項之詐欺取財罪。被告三
    人與「董仔」及其所屬詐欺集團其餘成年成員間，就詐欺被
    害人丁○○部分之犯行有犯意聯絡，行為分擔，均為共同正
    犯。被告乙○○就詐欺被害人柯清白、己○○、戊○○部分
    之犯行與「吳哥」及其所述詐欺集團其餘成年成員間，有犯
    意聯絡及行為分擔，亦均應論以共同正犯。又被告乙○○就
    收取王俊富上開帳戶之金融卡及密碼部分，僅有一收取行為
    致該詐欺集團得以分別詐騙被害人己○○、戊○○二人之財
    物，同時觸犯二詐欺取財罪，為想像競合犯，應依刑法第55
    條之規定從一重處斷。至被告乙○○所犯上開三罪間，犯意
    各別、行為互殊，應予分論併罰。
(二)被告乙○○前因詐欺案件，經臺灣板橋地方法院以96年度簡
    字第5486號刑事簡易判決判處有期徒刑五月，減為有期徒刑
    有期徒刑二月又十五日，如易科罰金以銀元三百元折算一日
    確定，嗣於97年10月21日易科罰金執行完畢。被告丙○○前
    因詐欺案件，經臺灣臺北地方法院以95年度易緝字第2919號
    刑事判決判處有期徒刑四月確定，再經同一法院以96年度聲
    減字第139 號裁定減為有期徒刑二月確定，後於96年7 月16
    日縮刑期滿執行完畢乙節，有渠等臺灣高等法院被告前案紀
    錄表各一份在卷可按，渠等受有期徒刑執行完畢後五年內，
    故意再犯本件有期徒刑以上之罪，皆為累犯，均應依刑法第
    47條第1 項之規定加重其刑。
(三)本院爰審酌被告乙○○、丙○○前已有詐欺前科，素行非佳
    ，被告甲○○則無前科，素行尚可，有渠等臺灣高等法院被
    告前案紀錄表各一份在卷可按。而被告乙○○、丙○○在已
    有相同類型之詐欺前科情況下，猶再為本件詐欺犯行，足徵
    渠等不知悔改，惡性不輕，兼衡被告等人犯罪之動機、目的
    在於貪圖不法利益，犯罪手段造成無辜民眾受騙而受有金錢
    損失，各該被害人損失之金額分別為十八萬元、八萬元至二
    萬餘元、一萬餘元不等之金額，金額不斐，被告乙○○係直
    接受雇於該詐騙集團，參與之程度甚深，被告丙○○、甲○○則僅擔任提供單一帳戶及出面提領款項之任務等分工地位
    ，暨被告等人犯後猶否認犯行，未見悔意，且迄均未與被害
    人達成和解、賠償損失之態度等一切情狀，分別量處如主文
    所示之刑（就被告乙○○蒐集被告甲○○、同案被告徐宏寶
    、王俊富部分之犯行係依序量處有期徒刑一年、八月、六月
    ），並就被告甲○○部分諭知易科罰金之折算標準，就被告
    乙○○部分定其應執行之刑，以資懲儆。
據上論斷，應依刑事訴訟法第299 條第1 項前段，刑法第28條、
第339 條第1 項、第55條、第47條第1 項、刑法第41條第1 項前
段，刑法施行法第1 條之1 第1 項、第2 項前段，判決如主文。
本案經檢察官陳旭華到庭執行職務。
中    華    民    國    98    年    11    月    27    日
                    刑事第十庭  審判長法  官 李幼妃
                                      法  官 鄭凱文
                                      法  官 張紹省
上列正本證明與原本無異。
如不服本判決，應於判決送達後10日內敘明上訴理由，向本院提
出上訴狀 (應附繕本) ，上訴於臺灣高等法院。其未敘述上訴理
由者，應於上訴期間屆滿後20日內向本院補提理由書「切勿逕送
上級法院」。
                                      書記官 周雅玲
中    華    民    國    98    年    11    月    27    日
附錄本案論罪科刑法條全文：
中華民國刑法第339條第1項
意圖為自己或第三人不法之所有，以詐術使人將本人或第三人之
物交付者，處五年以下有期徒刑、拘役或科或併科一千元以下罰
金。


司法院資訊處製作；財團法人民間司法改革基金會備份。
